臺灣基隆地方法院刑事判決　　　　　　　　94年度訴字第98號
公　訴　人　臺灣基隆地方法院檢察署檢察官
被　　　告　甲○○　男　32歲.
上列被告因毒品危害防制條例案件，經檢察官提起公訴（94年度
毒偵字第169 號），本院合議庭裁定改依簡式審判程序審理，本
院判決如下：
    主  文
甲○○連續施用第一級毒品，累犯，處有期徒刑壹年。
    事實及理由
一、犯罪事實：
  (一)甲○○前因施用第一、二級毒品案件，經本院判處有期徒刑
    8月、5月，應執行有期徒刑1 年確定；又因施用第一級毒品
    海洛因案件，經臺灣高等法院判處有期徒刑8 月確定，二案
    接續執行，並於民國91年12月18日假釋出監，92年2 月2 日
    假釋期滿，未經撤銷假釋，視為執行完畢。又因施用第二級
    毒品安非他命案件，經裁定送觀察、勒戒後，認無繼續施用
    毒品之傾向，由臺灣基隆地方法院檢察署檢察官於88年2 月
    11 日 ，以88年度偵字第526 、731 號為不起訴處分確定。
    又因施用第一、二級毒品，經裁定送觀察、勒戒後，認有繼
    續施用毒品之傾向，經本院以88年度毒聲字第2289號裁定送
    強制戒治（於89年11月4 日期滿），再由臺灣基隆地方法院
    檢察署檢察官起訴，經本院以88年度訴字第618 號判決判處
    有期徒刑1 年確定（已執行完畢）。又其再犯施用第一級毒
    品海洛因案件，經本院裁定送強制戒治（於91年1 月10日期
    滿），另由臺灣基隆地方法院檢察署檢察官提起公訴，經臺
    灣高等法院於90年9 月20日以90年度上訴字第2136號判決判
    處有期徒刑8 月確定（已執行完畢）。
  (二)詎甲○○猶不知悔改，竟於前揭強制戒治執行完畢後五年內
    ，基於施用第一級毒品海洛因及第二級毒品安非他命之概括
    犯意，自93年1 月初某日起至同年5 月間某日止，在其基隆
    市信義區○○○路86巷2 號住處，以將海洛因摻水置入注射
    針筒再施打其皮膚靜脈血管處之方式，連續施用第一級毒品
    海洛因多次（約三、四天施用一次）；並自93年5 月間某日
    起至93年10月24日止，在前揭相同處所，以將海洛因及安非
    他命混合放入吸食器內用火燒烤吸其煙氣方式，同時施用第
    一級毒品海洛因及第二級毒品安非他命多次（安非他命約一
    個月施用一次），嗣於93年10月24日凌晨1 時許，甲○○在
    基隆市信義區○○○路86巷口，為警依毒品危害防制條例第
    25條規定強制通知其至警局採尿並送驗因而查悉上情。
二、認定事實所憑之證據名稱：
  (一)被告於本院準備程序及審理時之自白。
  (二)臺灣檢驗科技股份有限公司93年11月9 日濫用藥物尿液檢驗
    報告（編號CH/2004/B3007）1份：被告為警所採集之尿液，
    經送驗結果，均呈嗎啡及甲基安非他命陽性之反應。
  (三)臺灣基隆地方法院檢察署檢察官88年度偵字第526 、731 號
    為不起訴處分書、88年度毒偵字第183 號起訴書、89年度毒
    偵字第2526號起訴書、本院88年度訴字第618 號刑事判決書
    、臺灣高等法院90年度上訴字第2136號刑事判決書、臺灣高
    等法院被告全國前案紀錄表、臺灣基隆地方法院檢察署刑案
    資料查註紀錄表及全國施用毒品案件紀錄表各一份。
三、論罪及科刑之理由：
　(一)按海洛因及安非他命分別係毒品危害防制條例第2 條第2 項
    第1 款、第2 款所定之第一級毒品、第二級毒品，被告予以
    施用，核其所為，係犯毒品危害防制條例第10條第1項、第2
    項之施用第一級毒品罪及施用第二級毒品罪。其持有第一級
    毒品海洛因、第二級毒品安非他命係供施用，其持有第一級
    毒品、第二級毒品之低度行為分別為施用第一級毒品、第二
    級毒品之高度行為所吸收，不另論罪。
  (二)被告先後多次施用第一級毒品及第二級毒品之犯行，時間緊
    接，犯罪構成要件相同，顯係基於概括犯意為之，均為連續
    犯，應各論以一施用第一級毒品及施用第二級毒品罪，並分
    別加重其刑。
  (三)被告同時施用海洛因及安非他命，係一行為同時觸犯上開二
    罪，為想像競合犯，應依刑法第55條之規定，從一重之連續
    施用第一級毒品罪處斷，公訴人認被告所犯前揭二犯行，犯
    意各別，罪名互異，請予分論併罰，尚有未洽，在此敘明。
  (四)末查被告曾受有事實欄所載有期徒刑之執行完畢，有臺灣高
    等法院被告全國前案紀錄表在卷可稽，其於執行完畢後五年
    內再犯本件有期徒刑以上之罪，為累犯，應依法遞加重其刑
    。
  (五)爰審酌被告前有多次施用毒品之前科，猶不知戒除毒品惡習
    而仍續為施用毒品，惡性非輕，惟審酌所犯施用毒品之犯罪
    係戕害自身健康之行為，於他人尚不致造成損害及被告事後
    坦承犯行之態度等一切情狀，量處如主文所示之刑，以示懲
    儆。
四、應適用之法條：
    刑事訴訟法第273 條之1 第1 項、第284 條之1 、第299 條
    第1 項前段、第310 條之2 、第454 條第1 項，毒品危害防
    制條例第10條第1 項、第2 項、第23條第2 項，刑法第11條
    、第56條、第55條、第47條。
五、如不服本判決，得於本判決送達翌日起10日內具狀向本院提
    起上訴。
本案經檢察官樊家妍到庭執行職務
中　　華　　民　　國　　94　　年　　3 　　月　　29　　日
                  刑事第一庭法  官  汪 梅 芬
上正本證明與原本無異。
對於本件判決如有不服，應於收受送達後10日內，向本院提出上
訴書狀，上訴於臺灣高等法院，並按他造當事人之人數附具繕本
。
中　　華　　民　　國　　94　　年　　3 　　月　　30　　日
                            書記官  賴敏慧
附錄本案論罪科刑法條：
毒品危害防制條例第10條第1項、第2項
施用第1 級毒品者，處6 月以上5 年以下有期徒刑。
施用第2 級毒品者，處3 年以下有期徒刑。
